臺灣新竹地方法院刑事判決
111年度易字第668號
公  訴  人  臺灣新竹地方檢察署檢察官
被      告  盧日春


上列被告因竊盜案件，經檢察官提起公訴（111年度偵字第11110
號），於本院準備程序進行中，被告就被訴事實為有罪之陳述，
經本院裁定改行簡式審判程序審理，判決如下：
    主      文
盧日春犯侵入住宅竊盜罪，處有期徒刑伍月，如易科罰金，以新
臺幣壹仟元折算壹日。
    事實及理由
一、本案犯罪事實及證據，除引用檢察官起訴書之記載（如附件
    ）外，另補充更正如下：
　㈠事實部分：
　　1.如附件起訴書事實欄一第1行至第3行「…前因有多次竊盜
      前科案件，最後一次甫經臺灣基隆地方法院以110年度基
      簡字第641號判決，判處有期徒刑4月確定，並於民國111
      年6月9日執行完畢。詎仍不知悔悟，復…」之記載應予刪
      除。
　　2.如附件起訴書事實欄一第6行「門戶未鎖而侵入前揭有人
      居住之住宅，…」之記載應補充更正為「門戶未鎖，竟基
      於侵入住宅竊盜之犯意，侵入前揭有人居住之住宅，…」
      。
　㈡證據部分應補充：
　　1.警員之職務報告（見偵字卷第10頁）
　　2.被告盧日春於本院準備程序及簡式審判程序時之自白（見
      本院卷第70頁、第75頁）
二、論罪科刑：　　　　　　
  ㈠核被告盧日春所為，係犯刑法第321條第1項第1款之侵入住宅
    竊盜罪。至起訴意旨雖以被告盧日春有起訴書所載之前案紀
    錄，請求本院就被告盧日春論以累犯，然依最高法院110年
    度台上大字第5660號裁定意旨，本院尚無從認定被告盧日春
    構成累犯，而依刑法第47條第1項之規定加重其刑，附此敘
    明。另查，本案被告為本案竊盜犯行部分，所竊得之物品為
    舊臺幣1,260元、美金1元及人民幣15元，價值非鉅，可認遭
    竊對告訴人所生之損害甚屬輕微，復被告此部犯行雖有侵入
    住宅行竊之事實，然其並非刻意以破壞上開住宅之門窗之犯
    罪手段侵入住宅，則被告此之犯行對於告訴人居住安全之侵
    害度較低，由是可徵被告之加重竊盜犯行，除如普通竊盜對
    告訴人造成財損外，可能衍生之其他危害極低，就行竊因兼
    具侵入住宅致須加重刑責所應蘊之不法內涵及侵害法益程度
    而言，但止於輕微，對告訴人滋生之財損更未能稱鉅，因之
    ，執此微情輕節與被告所為侵入住宅加重竊盜罪之法定刑相
    較，殊有情輕法重之憾，致本院認縱科以最低度處斷刑，仍
    嫌過重，徒生刑罰苛虐之感，參酌司法院大法官會議釋字第
    263號解釋所揭櫫「若有情輕法重之情形者，裁判時本有刑
    法第59條酌量減輕其刑規定之適用」之旨，要見被告前揭侵
    入住宅竊盜犯行尚具堪值憫恕之處，爰依刑法第59條規定，
    酌減被告此部分之刑。
　㈡爰以行為人之責任為基礎，審酌被告前有多次竊盜之前科，
    有臺灣高等法院被告前案紀錄表在卷可佐，足徵其素行非佳
    ，仍不思守法自制，竟恣意竊取他人財物，顯不尊重他人財
    產權益之犯罪動機與目的，所為實不足取，考量被告犯後坦
    承犯行之態度、行竊手段尚屬平和，且所竊得之物，業經被
    害人彭天義領回，所受損害業已減輕等情，此有贓物認領保
    管單在卷可參（見偵字卷第22頁），兼衡被告自述大學畢業
    之智識程度，在押前在工地做粗工維生，日薪新臺幣（下同
    ）1,850元之生活狀況（見本院卷第65頁）等一切情狀，量
    處如主文所示之刑，以示懲儆。
三、沒收：
    按犯罪所得，屬於犯罪行為人者，沒收之；於全部或一部不
    能沒收或不宜執行沒收時，追徵其價額；犯罪所得已實際合
    法發還被害人者，不予宣告沒收或追徵，刑法第38條之1第1
    項前段、第3項、第5項分別定有明文。經查，被告自承為本
    件竊盜犯行，竊得舊臺幣1,260元、美金1元及人民幣15元等
    財物，惟上開物品，均已實際合法發還被害人彭天義，且有
    上開贓物認領保管單在卷可憑，已如前述，依上開規定，爰
    不予宣告沒收。　
據上論斷，應依刑事訴訟法第273條之1第1項、第299條第1 項前
段、第310條之2、第454條第2項，判決如主文。
本案經檢察劉怡君提起公訴，檢察官孫立婷到庭執行職務。
中    華    民    國   111    年    8    月    29    日
                  刑事第五庭    法  官    華澹寧
以上正本證明與原本無異。　　　　　　　　　
如不服本判決應於收受判決後20日內向本院提出上訴書狀，並應
敘述具體理由。其未敘述上訴理由者，應於上訴期間屆滿後20日
內向本院補提理由書(均須按他造當事人之人數附繕本)「切勿逕
送上級法院」。
中    華    民    國   111    年    8    月    29    日
                                書記官    吳羽君
附錄本案論罪科刑法條全文：
刑法第321條第1項第1款
犯前條第1項、第2項之罪而有下列情形之一者，處6月以上5年以
下有期徒刑，得併科50萬元以下罰金：
一、侵入住宅或有人居住之建築物、船艦或隱匿其內而犯之。

（附件）
臺灣新竹地方檢察署檢察官起訴書
                                    111年度偵字第11110號
　　被　　　告　盧日春　
上列被告因竊盜案件，業經偵查終結，認應提起公訴，茲將犯罪
事實及證據並所犯法條分敘如下：
　　　　犯罪事實
一、盧日春前因有多次竊盜前科案件，最後一次甫經臺灣基隆地
    方法院以110年度基簡字第641號判決，判處有期徒刑4月確
    定，並於民國111年6月9日執行完畢。詎仍不知悔悟，復意
    圖為自己不法之所有，於111年8月3日18時許，騎乘自行車
    行經彭天義之新竹縣○○鄉○○村○○路0巷00號住處，見門戶未
    鎖而侵入前揭有人居住之住宅，在彭天義住處內竊得舊臺幣
    1,260元、美金1元及人民幣15元等財物，攜離該址而得手。
二、案經新竹縣政府警察局新湖分局報告偵辦。
　　　　證據並所犯法條
一、上揭犯罪事實，業經被告盧日春於警詢、偵訊及羈押訊問中
    坦承不諱，核與證人即被害人彭天義證述情節相符，並有監
    視錄影翻拍照片3張、案發現場照片2張、新竹縣政府警察局
    新湖分局搜索扣押筆錄及扣押物品目錄表1份、查獲物品照
    片2張及被害人贓物認領保管單1紙在卷可稽，足認被告自白
    與事實相符。是被告所涉侵入住宅竊盜罪嫌，堪以認定。
二、核被告所為，係犯刑法第321條第1項第1款之侵入住宅竊盜
    罪嫌。被告曾受犯罪事實欄所載有期徒刑之執行完畢，有本
    署刑案資料查註紀錄表1份及前案判決2份在卷可參，5年以
    內故意再犯本件有期徒刑以上之罪，為累犯，請參照大法官
    釋字第775號解釋意旨，審酌是否依刑法第47條第1項規定，
    加重其刑。被告竊得之舊臺幣1,260元、美金1元及人民幣15
    元等財物，業經發還被害人，有贓物認領保管單1紙在卷可
    稽，無宣告沒收或追徵之必要，併此敘明。
三、依刑事訴訟法第251條第1項提起公訴。
　　此　致
臺灣新竹地方法院
中　　華　　民　　國　 111　　年　　8 　　月　　9 　　日
　　　　　　　　　　　　　　檢察官　劉　怡　君
本件正本證明與原本無異
中　　華　　民　　國　 111　　年　　8 　　月　　11　　日
                            書記官  藍  珮  華